

CURRICULUM VITAE LUCAS SELFSLAGH

Ooilamstraat 21 BE-9000 GENT BELGIE

geboortedatum: 27 november 1991

gsm: +32 471 07 40 98

e-mail: lucas.selfslagh@gmail.com

Achtergrondinformatie

Ik ben reeds enkele jaren actief in de visualisatiesector, vooral voor architecturale en industriële cliënten. Door mijn ervaringen met 3d animatie in die eerste jobs, zijprojecten doorheen de jaren en de brede achtergrond in multimedia die ik bezit besloot ik om over te schakelen naar een functie waarbij mijn werk meer gezien en gebruikt wordt door het grote publiek.

Aan de hand van computeranimatie kan je de realiteit eerst nabootsen om ze vervolgens volledig naar jouw hand of die van je product te stellen. Het is een vakgebied waar kunst en wetenschap in elkaar overvloeien en volgens mij dé ultieme manier om verhalen te vertellen.

Ik rolde de arbeidsmarkt in dankzij een persoonlijk project Ghent Theft Auto - met als doel de stad Gent in een videospel te recreëren. Het project genoot heel wat media-aandacht en zorgde voor samenwerkingen met onder andere: Café Corsari, Scheire en de Schepping, Apps4Ghent, Gent in 3D, Clouddesign, Ghent in Motion, ...

Tijdens m'n studententijd stond ik mee aan de wieg van de Gentse architectuurblog 'Gentcement' waarvoor ik de website ontwierp. De blog voorzag ik van artikels en beelden over actuele en toekomstige openbare werken.

Andere werkervaringen in mijn studentenpriode bestonden uit verscheidene tijdelijke opdrachten voor Fisheye, Dreamville (Tomorrowland), Speakers Corner Gent, 9000Toeren, Gentcement en verschillende particulieren.

Mijn eerste full time werkervaring was als 3D artist bij het architecturale visualisatiebureau Nanopixel, waar ik visualisaties maakte voor de Gedempte Zuiderdokken in Antwerpen, de TRAX-site in Roeselare, de Zillion-site in Antwerpen en andere kleinere projecten.

Bij POW focuste ik mij als technisch consulent op zaken als optimalisatie van de workflows van het bedrijf, het maken van architecturale visualisaties, conceptuele en technische bijstand bij het achtervolgen van leads, product animaties en de integratie hiervan in een webomgeving via javascript, een 360° video applicatie voor Volvo Trucks, een interactieve VR applicatie met de Oculus Rift en Unreal Engine voor Spiromatic.

Dankzij de ervaring die ik opdeed evolueerde ik naar een autonome werkkracht die gestructureerd en nauwkeurig te werk gaat. Ook mijn groot verantwoordelijkheidsgevoel naar mijn werkgever en mezelf vloeien uit deze ervaringen voort. Het gebrek aan een diploma wordt ruimschoots gecompenseerd door mijn werkervaring, leergierigheid en probleemoplossend denkvermogen.

Werkervaring

11-2016 tot 08-2017

technical consultant

POW 3D Design

Bij POW focuste ik mij als technisch consulent op zaken als optimalisatie van de workflows van het bedrijf, het maken van architecturale visualisaties, conceptuele en technische bijstand bij het achtervolgen van leads, product animaties en de integratie hiervan in een webomgeving via javascript, een 360° video applicatie voor Volvo Trucks, een interactieve VR applicatie met de Oculus Rift en Unreal Engine voor Spiromatic.

10-2016 tot heden

co-founder

LUMEN

LUMEN is een zijproject van mijn beste vriend en ik. De opzet van ons projectje is kort samengevat: de kracht van 3d loslaten op de evenementscene in Gent, door onder meer het produceren van promo video voor social marketing en interactieve audiovisuele installaties voorzien tijdens het event.

LUMEN werkte voor evenementen als Lost in Time, Moonday, Onrust, Kortsluiting, Slagveld.

In het eerste werkingsjaar kon LUMEN tevreden terugblikken op meer dan tien evenementen, vijf klanten en vier locaties, waaronder de Concertzaal van de Vooruit.

11-2015 tot 09-2016

3d artist

NANOPIXEL

Mijn eerste 3d job bij NANOPIXEL bestond voornamelijk uit modeling, animating, shading, lighting, rendering, post production. Projecten die ik toegewezen keeg waren onder meer de volgende:

- voetgangerszone in Brussel
- Gedempte Zuiderdokken in Antwerpen
- TRAX-site in Roeselare
- Zillion-site in Antwerpen
- nieuwe oefencomplex van Club Brugge
- klanten als Barco, Bostoen, RENSON

04-2015

animator

Ghent in Motion

In de film Ghent in Motion werden beelden afkomstig uit Ghent Theft Auto gebruikt, waarvoor ik vergoed werd.

09-2014

social en web manager

9000Toeren

Samen met een collega beheerde ik de website en sociale mediakanalen van 9000Toeren, een boek over de Gentse muziekgeschiedenis dat uitgekomen is in april 2015.

07-2014 decoteam

Dreamville Tomorrowland

Na een week voorbereiden in het atelier verbleef ik drie weken op het terrein in Boom om de volledige campingzone te voorzien van buurthuisjes en andere

functionele decoratie.

02-2014 medewerker opbouw

IdeeKids

Bij Ideekids werkte ik mee aan de opbouw en afbraak vakantiekampen voor verschillende vakantieperiodes in 2014.

12-2013 polyvalent medewerker

Satellite Ice nv

Mijn takenpakket op de Winterfeesten 2013 bestond uit de bar uitbaten, vaten vervangen, kassagelden transporteren, het volledige gebied (8 bars) bevoorraden, kleine reparatiewerken, beheer stockage en leeggoed, steward en aanspreekpunt voor bezoekers, etc.

eindspel Scheire en de Schepping - Seizoen 2 - aflevering 9

Woestijnvis NV

In functie van mijn project, Ghent Theft Auto, mocht ik het eindspel van een 'Scheire en de Schepping'-aflevering uitwerken. De finale bestond uit een race door het historisch centrum van Gent in de game engine die gebruik wordt door Grand Theft Auto.

02-2013 agnleveren 3d-model Stadshal

Citypath

Om de Citypath Rally in 2013 te promoten werd ik door hen gevraagd om mijn 3d-model van de stadshal aan te leveren voor gebruik in een posterbeeld.

12-2012 praatgast Cafe Corsari

Eyeworks nv

In functie van mijn persoonlijk project, Ghent Theft Auto, werd ik uitgenodigd bij de talkshow 'Café Corsari'.

03-2011 tot 10-2011 supermarktmedewerker

Carrefour

Rekken aanvullen, kassawerk, leveringen en inventaris.

06-2009 tot 10-2009 supermarktmedewerker

Colruyt

Weekendwerk als jobstudent, rekkenaanvuller.

07-2008 animator

Free-Time VZW

Na een opleiding animator in de jeugdwerking werkte ik in de maand juli voor Free-Time VZW gedurende twee vakantieperiodes als animator.

Opleidingen

2013 Architectuur (diploma niet behaald)

Sint-Lucas Hogeschool voor Wetenschap en Kunst

2012 TSO 3de graad Techniek-Wetenschappen

SBSO Zeelyeceum

2009 TSO 2de graad Techniek-Wetenschappen

SBSO Zeelyceum

2005 **ASO 1ste graad Moderne Wetenschappen**

Sint-Barbaracollege

Talen

Nederlands Moedertaal
Engels Vloeiend
Frans Gemiddeld

Competenties

- modeling, shading, rendering (pre-rendered en real-time)
- uitwerken van complexe technische animaties
- motion capture en auto rigging, procedurale animaties
- creëren, manipuleren en optimaliseren van kwaliteitsvolle en precieze 3D-modellen
- photogrammetrie, het gebruik van fotografie om 3d modellen te genereren
- interactieve applicaties creëren met game engines
- expert in asset management en editing, het localiseren van 3d modellen online, identificeren wat niet voldoet aan de vereisten van het project, en deze aanpassen (sculpting, uv editing, etc.)
- scripts schrijven om workflows te versnellen en fouten te elimineren
- datasets zoeken, vinden, omvormen, gebruiken in het productieproces
- kennis van zowel OSX en Windows
- vlotte tong én pen in zowel het Nederlands als in het Engels
- kennis van digitale publicatietechnieken, content interactief maken
- actuele kennis van visuele trends en technieken in computeranimatie
- kennis van fotografie, fotograaf bij gentcement, gepubliceerd in STAM
- ervaring met audiovisuele producties, projection mapping, vj-workflows
- kennis van live streaming (screen content en camera output)
- ervaring met Bootstrap, Drupal, Wordpress

Software

Autodesk 3ds Max

VRay

Unreal Engine

Blender

Houdini (beginner)

Sketchup

Adobe Photoshop

Adobe After Effects

Adobe Indesign

Adobe Illustrator

Microsoft Office-suite

Interesses

architectuur

geschiedenis

globale politiek en actualiteit

fotografie

digitale communicatie

webdesign

stedenbouwkunde

computer graphics

motion capture

procedural generation

Referenties

Kevin Alderweireldt

CEO POW 3D Design

+32 486 98 40 91

Dietrich De Blander

CEO NANOPIXEL

+32 51 62 64 69

Wim Forceville

CEO Coptermotion

wimforceville@gmail.com

Gilles De Bruyne

Mercury Events byba

+32 472 13 27 39

Mario Bosmans

SLAGVELD

+32 491 18 10 84